【裁判字號】    97,易,439
【裁判日期】    970630
【裁判案由】    竊盜
【裁判全文】
臺灣雲林地方法院刑事判決               97年度易字第439號
公  訴  人  臺灣雲林地方法院檢察署檢察官
被      告  乙○○
上列被告因竊盜案件，經檢察官提起公訴（97年度偵字第1652號
），本院於準備程序進行中，因被告就被訴事實為有罪之陳述，
經告知簡式審判程序意旨，並聽取公訴人及被告意見後，本院合
議庭裁定依簡式審判程序審理，判決如下：
    主  文
乙○○所犯如附表所示之罪，各處如附表所示之刑，應執行有期
徒刑貳年，扣案之自製割刀壹支沒收之。
    事  實
一、乙○○意圖為自己不法之所有，於附表所示之時間，均駕駛
    車牌號碼N5-3778 號自用小貨車，並攜帶其所有對人之生命
    、身體安全構成威脅，客觀上具危險性之自製割刀1 支（以
    2 支長約各118 公分、267 公分之竹竿連結後，在頂端捆綁
    鎌刀），前往如附表所示之地點，持上開自製割刀割斷如附
    表所示分屬古坑鄉公所及台灣電力股份有限公司（下稱台電
    公司）所有之路燈電線、PVC 銅玻璃電線（22M/M） ，而竊
    取之。得手後，先以火燒烤該等電線外皮，復抽取其內之銅
    線，而於97年3 月23日上午8 時許，將之載往雲林縣斗六市
    ○○里○○路197 號「懋億企業社」，以每公斤新臺幣（下
    同）155 元之價格，售予不知情之負責人蘇明宏，得款275
    元。嗣於97年3 月25日凌晨4 時30分許，乙○○駕駛上開自
    小貨車行經雲林縣古坑鄉棋盤村土地公山產業道路時，為警
    查獲，並扣得台電公司所有之PVC 銅玻璃電線（22M/M ，重
    約2.5 公斤）及自製割刀1 支，始查悉上情。
二、案經雲林縣警察局斗南分局報告臺灣雲林地方法院檢察署檢
    察官偵查起訴。
    理  由
一、本案被告乙○○所犯係死刑、無期徒刑、最輕本刑為3 年以
    上有期徒刑以外之罪，其於準備程序就前揭被訴事實為有罪
    之陳述，經告知簡式審判程序之旨，並聽取其與公訴人之意
    見後，本院認無不得或不宜改依簡式審判程序進行之情，爰
    依刑事訴訟法第273 條之1 第1 項、第284 條之1 規定，裁
    定進行簡式審判程序。
二、上揭犯罪事實，業據被告於警詢、偵查中及本院審理時，均
    坦承不諱；而上述電線分屬雲林縣古坑鄉公所及台電公司所
    有，並於前揭時、地遭竊乙節，並經證人甲○○、丁○○於
    警詢中證述明確；再被告確曾於97年3 月23日上午8 時許，
    將竊得之電線變賣予「懋億企業社」一情，亦據證人蘇明宏
    於警詢中證述在卷，並有被告所有供竊取電纜線所用之自製
    割刀1 支扣案可佐，及現場照片15幀在卷可稽，足認被告前
    開自白與事實相符，可採為認定其犯罪之證據。綜上所述，
    本案事證明確，被告竊盜犯行，均堪認定。
三、論罪科刑之理由：
  (一)按刑法第321 條第1 項第3 款之攜帶兇器竊盜罪，係以行為
    人攜帶兇器竊盜為其加重條件，此所謂兇器，其種類並無限
    制，凡客觀上足對人之生命、身體、安全構成威脅，具有危
    險性之兇器均屬之（最高法院79年台上字第5253號判例參照
    ）。查扣案之自製割刀1 支，係由2 支長約各118 公分、26
    7 公分之竹竿連結後，在頂端捆綁鎌刀，該鎌刀為鐵製材質
    ，呈彎曲狀，長度約12公分，業據本院勘驗明確，並製有勘
    驗筆錄1 份可憑，足認其質地堅硬，依社會一般觀念均足以
    對人之生命、身體安全構成威脅，在客觀上顯然具有危險性
    ，應屬兇器。
  (二)核被告之所為，均係犯刑法第321 條第1 項第3 款之攜帶兇
    器加重竊盜罪
  (三)被告所犯如附表所示之5 次竊盜犯行，犯意各別，應分論併
    罰。
  (四)本院審酌被告現為38歲之壯年，竟竊取他人財物，無視法紀
    ，尊重他人財產權觀念薄弱，亦影響社會治安，惟念其犯後
    坦承犯行，尚能知錯，竊取電線變賣所得為275 元等一切情
    狀，各量處如主文所示之刑，並定其應執行之刑。
四、扣案之自製割刀1 支，係被告所有供犯罪所用之物，業據其
    供承在卷，依刑法第38條第1 項第2 款規定，併予宣告沒收
    之。
據上論斷，依應刑事訴訟法第273 條之1 第1 項、第299 條第1
項前段，刑法第321 條第1 項第3 款、第51條第5 款、第38條第
1 項第2 款，判如主文。
本案經檢察官丙○○到庭執行職務。
中    華    民    國    97    年    6     月    30    日
                  刑事第四庭  法  官  曾鴻文
以上正本證明與原本無異。
如不服本判決，應於判決收受後10日內，向本院提出上訴狀（須
附繕本）。
                              書記官  顏錦清
中    華    民    國    97    年    6     月    30    日
 ┌───────────────────────────────────────┐
 │附表：乙○○竊盜案（97年度易字第439號）                                       │
 ├──┬───┬──────┬──────┬───┬────┬─────────┤
 │編號│ 時 間│竊  取 地 點│竊 盜 方 式 │被害人│竊取物品│處   刑   內   容 │
 ├──┼───┼──────┼──────┼───┼────┼─────────┤
 │01  │97年2 │雲林縣古坑鄉│持乙○○所有│古坑鄉│路燈電線│乙○○攜帶兇器竊盜│
 │    │月底某│新庄村路燈電│之自製割刀1 │公所  │2 條，長│，處有期徒刑柒月，│
 │    │日    │桿編號枋寮埔│支割斷電纜線│      │度約200 │扣案之自製割刀壹支│
 │    │      │13號        │之方式竊取之│      │公尺    │沒收之。          │
 ├──┼───┼──────┼──────┼───┼────┼─────────┤
 │02  │97年3 │雲林縣古坑鄉│同上        │同上  │路燈電線│乙○○攜帶兇器竊盜│
 │    │月間某│棋盤村路燈電│            │      │2 條，長│，處有期徒刑柒月，│
 │    │日    │桿編號東庄51│            │      │度約100 │扣案之自製割刀壹支│
 │    │      │分9 號      │            │      │公尺    │沒收之。          │
 ├──┼───┼──────┼──────┼───┼────┼─────────┤
 │03  │97年3 │雲林縣古坑鄉│同上        │同上  │路燈電線│乙○○攜帶兇器竊盜│
 │    │月間某│棋盤村路燈電│            │      │2 條，長│，處有期徒刑柒月，│
 │    │日    │桿編號17區81│            │      │度約200 │扣案之自製割刀壹支│
 │    │      │78-00 號    │            │      │公尺    │沒收之。          │
 ├──┼───┼──────┼──────┼───┼────┼─────────┤
 │04  │97年3 │雲林縣古坑鄉│同上        │台灣電│PVC 銅玻│乙○○攜帶兇器竊盜│
 │    │月18日│新庄村電線桿│            │力股份│璃電線22│，處有期徒刑柒月，│
 │    │上午10│桿號枋寮埔20│            │有限公│M ／M共 │扣案之自製割刀壹支│
 │    │時許  │分5-低1 號  │            │司    │2 條，長│沒收之。          │
 │    │      │            │            │      │度約60公│                  │
 │    │      │            │            │      │尺      │                  │
 ├──┼───┼──────┼──────┼───┼────┼─────────┤
 │05  │97年3 │雲林縣古坑鄉│同上        │同上  │PVC 銅玻│乙○○攜帶兇器竊盜│
 │    │月25日│新庄村電線桿│            │      │璃電線22│，處有期徒刑柒月，│
 │    │凌晨某│桿號東庄51分│            │      │M ／M共 │扣案之自製割刀壹支│
 │    │時許  │7 號        │            │      │3 條，長│沒收之。          │
 │    │      │            │            │      │度約9公 │                  │
 │    │      │            │            │      │尺，計重│                  │
 │    │      │            │            │      │約2.5公 │                  │
 │    │      │            │            │      │斤      │                  │
 └──┴───┴──────┴──────┴───┴────┴─────────┘
附錄本判決論罪科刑法條全文：
中華民國刑法第321條第1項：
犯竊盜罪而有左列情形之一者，處6 月以上、5 年以下有期徒刑
：
一  於夜間侵入住宅或有人居住之建築物、船艦或隱匿其內而犯
    之者。
二  毀越門扇、牆垣或其他安全設備而犯之者。
三  攜帶兇器而犯之者。
四  結夥三人以上而犯之者。
五  乘火災、水災或其他災害之際而犯之者。
六  在車站或埠頭而犯之者。


司法院資訊處製作；財團法人民間司法改革基金會備份。
